【裁判字號】    97,易,461
【裁判日期】    970826
【裁判案由】    竊盜
【裁判全文】
臺灣雲林地方法院刑事判決               97年度易字第461號
公  訴  人  臺灣雲林地方法院檢察署檢察官
被      告  甲○○
                    （現於臺灣雲林看守所附設觀察勒戒處所
上列被告因竊盜案件，經檢察官提起公訴（97年度偵字第2188號
），本院於準備程序進行中，因被告就被訴事實為有罪之陳述，
經告知簡式審判程序意旨，並聽取公訴人及被告意見後，本院裁
定依簡式審判程序審理，判決如下：
    主  文
甲○○共同攜帶兇器竊盜，處有期徒刑柒月，扣案之鐵槌貳支及
老虎鉗、鐮刀各壹支均沒收之。
    事  實
一、甲○○與丙○○（本院另行審結）共同基於意圖為自己不法
    所有之犯意聯絡，於民國97年4 月21日下午3 時許，由丙○○騎乘其獨自竊取之車牌號碼G9S-056 號機車搭載不知情之
    甲○○，並攜帶丙○○所有對人之生命、身體安全構成威脅
    ，客觀上具危險性之鐵鎚2 支、老虎鉗及鐮刀各1 支，行經
    雲林縣水林鄉○○村○○段23411 地號土地，見乙○○○所
    有之白鐵水車架、白鐵水車風葉置放於該處工寮旁，且電纜
    線外露，乃由甲○○持上開老虎鉗將電纜線剪斷，復將埋在
    地面下之電纜線拉出之方式，竊取乙○○○所有之電纜線約
    36 公 斤，復由丙○○、甲○○2 人共同將乙○○○所有之
    白鐵水車架1 座、白鐵水車風葉2 支搬置於上開機車載離而
    竊取之。嗣於同日下午4 時30分許，甲○○、丙○○騎乘搭
    載電纜線、白鐵水車架、白鐵水車風葉之機車，在雲林縣口
    湖鄉○○村○○路17號前，為警當場查獲，並扣得丙○○所
    有之T 型扳手、老虎鉗、鐮刀各1 支及鐵鎚2 支（起訴書誤
    載為1 支），始查悉上情。
二、案經雲林縣警察局北港分局報告臺灣雲林地方法院檢察署檢
    察官偵查起訴。
    理  由
一、被告甲○○所犯係死刑、無期徒刑、最輕本刑為3 年以上有
    期徒刑以外之罪，其於準備程序就前揭被訴事實為有罪之陳
    述，經告知簡式審判程序之旨，並聽取其與公訴人之意見後
    ，本院認無不得或不宜改依簡式審判程序進行之情，爰依刑
    事訴訟法第273 條之1 第1 項、第284 條之1 規定，裁定進
    行簡式審判程序。
二、上揭犯罪事實，業據被告於本院審理時坦承不諱，核與共犯
    丙○○於本院供述之情節相符，而上述電纜線、白鐵水車架
    、白鐵水車風葉係乙○○○所有，並於前揭時、地遭竊乙節
    ，亦經證人林李金鑾於警詢中指訴明確，此外，復有丙○○
    所有供竊取上開物品所用之老虎鉗、鐮刀各1 支及鐵鎚2 支
    扣案可佐，及贓物認領保管單1 紙、照片7 幀附於警卷可憑
    ，足認被告前開自白與事實相符，可採為認定被告犯罪之證
    據。綜上所述，本案事證明確，被告竊盜犯行堪可認定，應
    予依法論科。
三、論罪科刑之理由：
  (一)按刑法第321 條第1 項第3 款之攜帶兇器竊盜罪，係以行為
    人攜帶兇器竊盜為其加重條件，此所謂兇器，其種類並無限
    制，凡客觀上足對人之生命、身體、安全構成威脅，具有危
    險性之兇器均屬之（最高法院79年台上字第5253號判例參照
    ）。查扣案之鐵鎚2 支，其中1 支，其柄部部分為塑膠材質
    ，部分為鐵製材質，長各約為17、14公分，頂部一端為圓柱
    狀，直徑約3 公分，另一端為丁字狀，長約13公分；另1 支
    鐵鎚頂部為塑膠材質、部分為鐵製材質，長各約為19、12公
    分，頂部一端為圓柱狀，直徑約為3 公分，另一端呈丁字狀
    ，長約13公分；扣案之老虎鉗1 支，柄部為塑膠材質，長約
    14公分，頂端為鐵製材質，長約8 公分；扣案之鐮刀1 支，
    柄部為塑膠材質，長約14公分，頂部呈彎月鋸齒狀，為鐵製
    材質，長約15公分等情，業經本院勘驗在卷，並有照片2 幀
    在卷可憑，足認該等物品之質地均屬堅硬，依社會一般觀念
    均足以對人之生命、身體安全構成威脅，在客觀上顯然具有
    危險性，均應屬兇器。
  (二)核被告之所為，係犯刑法第321 條第1 項第3 款之攜帶兇器
    竊盜罪。
  (二)被告就上開犯行，與丙○○有犯意之聯絡及行為之分擔，為
    共同正犯。
  (三)本院審酌被告現為29歲之壯年，竟竊取他人財物，無視法紀
    ，尊重他人財產權觀念薄弱，亦影響社會治安，且前有竊盜
    前科紀錄（不構成累犯），有臺灣高等法院被告前案紀錄表
    1 份可憑，素行不佳，惟念其犯後坦承犯行，尚能知錯，所
    竊取之物品均已返還被害人等一切情狀，量處如主文所示之
    刑。
四、扣案之老虎鉗、鐮刀各1 支及鐵鎚2 支，均係丙○○所有供
    犯罪所用之物，業據被告供承在卷，並與丙○○供述之情節
    相符，在共犯責任範圍內，依刑法第38條第1 項第2 款規定
    ，均併予宣告沒收之。
據上論斷，依應刑事訴訟法第273 條之1 第1 項、第299 條第1
項前段，刑法第28條、第321 條第1 項第3 款、第38條第1 項第
2 款，判決如主文。
本案經檢察官丁○○到庭執行職務。
中    華    民    國    97    年    8     月    26    日
                  刑事第四庭  法  官  曾鴻文
以上正本證明與原本無異。
如不服本判決，應於判決收受後10日內，向本院提出上訴狀（須
附繕本）。
                              書記官  顏錦清
中    華    民    國    97    年    8     月    26    日
附錄本判決論罪科刑法條全文：
刑法第321條第1項
犯竊盜罪而有左列情形之一者，處6 月以上、5 年以下有期徒刑
：
一  於夜間侵入住宅或有人居住之建築物、船艦或隱匿其內而犯
    之者。
二  毀越門扇、牆垣或其他安全設備而犯之者。
三  攜帶兇器而犯之者。
四  結夥三人以上而犯之者。
五  乘火災、水災或其他災害之際而犯之者。
六  在車站或埠頭而犯之者。


司法院資訊處製作；財團法人民間司法改革基金會備份。
